Inventaris van het archief van de Beroepscommissie Wet Autovervoer Goederen (BWAG) op grond van art. 54 WAG 1951 van het Ministerie van Verkeer en Waterstaat, 1954-1984
Nationaal Archief, Den Haag
- Adviseren van de minister inzake beroepen ingediend tegen beschikkingen van de voorzitter van de Commissie Vergunningen Goederenvervoer/Commissie Vervoervergunningen ( CVG/CVV)., 1955-1985; 1-1717
  - Huët, Gebroeders, van; Firma te Pannerden tegen J.A.Th. Luub te Aert, 1956, 688; stuk
  - Huiskamp, H. te Heerde, 1956, 689; stuk
  - Huisman, A. te Apeldoorn, 1957, 690; stuk
  - Huisman, J.G., handelende onder de naam Huisman's Autodiensten voorheen Th.J. Huisman en Zn. te Wamel tegen H.A. Thijssen te Wamel, 1959, 691; stuk
  - Huisman, N. te Utrecht, 1961, 692; stuk
  - Huisman, P.Th.J. te Doesburg. 1966-1967, 693-694
    - 1966, 693; stuk
    - 1967, 694; stuk
  - Huisman, W.A.J. te Druten, 1972, 695; stuk
  - Huisson, S.P. te Purmerend, 1975, 696; stuk
  - 'Hulsberg', G.A. Coöperatieve vereniging tot exploitatie van Landbouwwerktuigen en Landbouwmachines te Hulsberg, 1955, 697; stuk
  - Hunen, J. van te Didam, 1979, 698; stuk
  - Hunen, J. van te Apeldoorn, 1963, 699; stuk
  - Hunnekens, J.H. te Helden, 1960, 700; stuk
  - Huijbregts Transporten; BV te Woensdrecht, 1979, 701; stuk
  - Huijskens, P. te Huijbergen, 1967, 702; stuk
  - Hijfte en Zn., Van te Maldegem, 1968, 703; stuk
  - Icova BV te Amsterdam, 1976, 704; stuk
  - Ingen's Verhuizingen en Meubeltransport BV te Rotterdam, 1976, 705; stuk
  - 'Intercourse'; VOF te Amsterdam, 1963, 706; stuk
  - 'Interlimburg' Coöperatieve Vervoeronderneming GA te Venlo, 1972, 707; stuk
  - Intrapex; NV te Venlo. 1956-1957, 708-709
    - 1956, 708; stuk
    - 1957, 709; stuk
  - Jacobs, Gebroeders; VOF te Kessel, 1976, 710; stuk
  - Jager, H. te Geleen, 1969, 711; stuk
  - Jager, O. de te Grijpskerk. 1961-1966, 712-713
    - 1961, 712; stuk
    - 1966, 713; stuk
  - Jansen, A.C. te Groessen, 1956, 714; stuk
  - Janssen en Compagnon, D.; Firma te Callantsoog, 1979, 715; stuk
  - Janssen en Zn., J.; Firma te Waubach, 1957, 716; stuk
  - Janssen, H.; Stoombootonderneming NV te Venlo, 1959, 717; stuk
  - Janssen, J. te Maasbree, 1960, 718; stuk
  - Janssen en Zn., W.; VOF te Groesbeek, 1962, 719; stuk
  - Janssen en Zn., W.A.; VOF te Afferden, 1978, 720; stuk
  - Janssensauto's; NV te Venlo., 721; stuk
  - Jelsema, J., handelend onder de naam Beurtdienst Jelsema te Eenrum, 1978, 722; stuk
  - Jenniskens, G. te Rijkvoort, 1978, 723; stuk
  - Jetten, J. te Tuddern, 1959, 724; stuk
  - Jole-Engels, A.C. van te Schiedam, 1962, 725; stuk
  - Jong, D. de te Heerde, 1959, 726; stuk
  - Jong, F. de te Heerenveen, 1971, 727; stuk
  - Jong, F.C. de te Hilversum, 1972, 728; stuk
  - Jong, J. de te Zuidhorn, 1967, 729; stuk
  - Jong, J. de, Goederenvervoer te Rotterdam, 1955, 730; stuk
  - Jong, J.L.A. de, handelend onder de naam Expeditie Leo de Jong te Naaldwijk, 1961, 731; stuk
  - Jong, K. de.; VOF te Delft, 1967, 732; stuk
  - Jong, P. de te Zaandam, 1955, 733; stuk
  - Jonge, H. de te Maasdijk en negen anderen tegen J. Bijl te Maasdijk, 1959, 734; stuk
  - Jongh, Cors de; Expeditiebedrijf BV te Badhoevedorp, 1977, 735; stuk
  - Jongh, De, Transporten Arnhem; BV te Arnhem. 1978-1983, 736-740
    - WAG 2040, 1978, 736; stuk
    - WAG 2158, 1978, 737; stuk
    - WAG 2137, 1978, 738; stuk
    - WAG 2404, 1983, 739; stuk
    - WAG 2564, 1983, 740; stuk
  - Jongmans, A.M. te Klundert, 1955, 741; stuk
  - Jonk Transport BV te Volendam, 1980, 742; stuk
  - Jonk-Cars, BV; Autobedrijf te Zuidoostbeemster, 1979, 743; stuk
  - Jonker en Zn.; Handels- en aannemingsbedrijf te Nieuw Vennep, 1975, 744; stuk
  - Joosten, W. te Beverwijk, 1955, 745; stuk
  - Kaan's, Gebroeders, Vervoer Maatschappij; NV te Middenmeer, 1965, 746; stuk
  - Kalk, F. te Emmen, 1955, 747; stuk
  - Kamerbeek, J.D. te Utrecht, 1962, 748; stuk
  - Kamerbeek-van Ramels, J.A.A. te De Meern, 1963, 749; stuk
  - Kamp, H. van de te Barneveld, 1958, 750; stuk
  - Kampen, H. te Nijmegen, 1967, 751; stuk
  - Kamperman en Menkhorst; VOF te Zelhem, 1970, 752; stuk
  - Kamphuis en Zn., H.; Firma te Epe, 1956, 753; stuk
  - Kamps, J. te Eelde, 1961, 754; stuk
  - Kanon, H. te Delfzijl, 1959, 755; stuk
  - Kattenberg, H. te Nunspeet, 1967, 756; stuk
  - Kazemier en Zn., G.; VOF te Drogeham. 1965, 757-758
    - WAG 1391., 757; stuk
    - WAG 1393., 758; stuk
  - Kegelaar, M.J. te Maurik, 1966, 759; stuk
  - Kemkes, G.J. te Nieuw-Dordrecht, 1981, 760; stuk
  - Keppelen, J.M. van te Uden, 1960, 761; stuk
  - Kerkhof en kinderen, A.; Firma te Nistelrode, 1956, 762; stuk
  - Kerkhof, G. te Zaandam, 1974, 763; stuk
  - Kers, J.W. te Everdingen, 1970, 764; stuk
  - Kerstens. L. en W.J. Jacobs en P.W. Jacobs allen te Nijmegen, 1959, 765; stuk
  - Kessel, Gebroeders van; VOF te Veenendaal, 1978, 766; stuk
  - Ketelaars, J. te Veghel, 1960, 767; stuk
  - Keulen's, Van; NV Motorbootdienst te Rotterdam; 'Transporteur' NV Motorbootdienst, voorheen J. Los te IJmuiden tegen de Firma Gebroeders A. en A. van der Linden te Vlaardingen, 1959, 768; stuk
  - Keijzer en Zn., A.; BV te Zaandam, 1979, 769; stuk
  - Keyzer, J.G. te Warmond, 1955, 770; stuk
  - Kiel, R.J. te Vlagtwedde, 1957, 771; stuk
  - Kimenai, N.C. te Oosterhout, 1963, 772; stuk
  - Kimmels Gebroeders; Firma te Winterswijk, 1965, 773; stuk
  - Kingma, L.P. te Drachten, 1956, 774; stuk
  - Kirkels Transportbedrijf, A.H.J.; BV te Weert, 1977, 775; stuk
  - Kirkels en Zn., M.; Firma te Weert, 1959, 776; stuk
  - Kistemaker, J.W.W.G. te Horssen, 1980, 777; stuk
  - Klaassen Transportbedrijf; BV te Nieuw Amsterdam, 1978, 778; stuk
  - Klapwijk, J. te Naaldwijk, 1959, 779; stuk
  - Klein Entink, G.H. te Winterswijk, 1961, 780; stuk
  - Klein, H. en E. Klein te Nieuwleusen, 1981, 781; stuk
  - Klinge, H. te Meppel. 1977-1979, 782-783
    - 1977, 782; stuk
    - 1979, 783; stuk
  - Kloostrans, Internationale Transportonderneming te 't Klooster, 1977, 784; stuk
  - Kluitenberg, H., handelende onder de naam Transportbedrijf H. Kluitenberg te Middelie, 1979, 785; stuk
  - Kneppers, J.H. te Amsterdam. 1959, 786-788
    - WAG 1033., 786; stuk
    - WAG 1035., 787; stuk
    - WAG 1105., 788; stuk
  - Knufing, J.W.F. te Lichtenvoorde, 1967, 789; stuk
  - Knijnenburg en Zn., G.; Firma te Loosduinen, 1959, 790; stuk
  - Koedooder BV te Amsterdam, 1981, 791; stuk
  - Koek, H. BV te Mijdrecht, 1983, 792; stuk
  - Koek, L.A. te Haaften. 1956-1968, 793-795
    - 1956, 793; stuk
    - 1957, 794; stuk
    - 1968, 795; stuk
  - Koen, R. te Heerenveen, 1962, 796; stuk
  - Koenders en Zoon; VOF te Kerkdriel, 1980, 797; stuk
  - Koene Transportbedrijf; BV te 's-Gravenzande, 1979, 798; stuk
  - Koerts, G., handelend onder de naam Reclame Bureau Actief te Appingedam, 1982, 799; stuk
  - Kolk, G. van de te Garderen. 1963-1978, 800-801
    - 1963, 800; stuk
    - 1978, 801; stuk
  - Komen, P.R., BV te Hoorn, 1973, 802; stuk
  - Kommer, W. van, Internationaal Transportbedrijf; BV te Nijkerkerveen, 1979, 803; stuk
  - Kommers, H.M. te Raamsdonkveer. 1961, 804-805
    - WAG 1172., 804; stuk
    - WAG 1173., 805
  - Maatschappij van Algemeen Vervoer voorheen H.W. König en Compagnon te Rotterdam, Expeditiebedrijf Jac. Vink te Schiedam, Firma A.C. Jansen te Zwijndrecht en de NV Leegwater te Zwijndrecht, 1967, 806; stuk
  - Koning en Drenth BV te Beerta, 1979, 807; stuk
  - Koning en Zn., Th.; Firma te Volendam, 1961, 808; stuk
  - Koning, H. de, en B. de Koning; VOF te Zevenhuizen, 1965, 809; stuk
  - Koningsbruggen, C.N. van; Firma te Den Helder, 1960, 810; stuk
  - Koningsbruggen, H.J.J. van te Den Helder, 1956, 811; stuk
  - Kooimans, C.; Noordwijks Beurtveer- en Expeditiebedrijf VOF te Noordwijk-Binnen, voor wie als gemachtigde optreedt N.A. Broekman te Amsterdam, 1961, 812; stuk
  - Kooimans, C.; VOF Noordwijkse Beurtveer- en Expeditiebedrijf voorheen te Noordwijk-Binnen, 1960, 813; stuk
  - Kooistra, A.P. te Achlum, 1959, 814; stuk
  - Kool Transport BV te Schalkwijk, 1983, 815; stuk
  - Koole, D. te Emmeloord, 1974, 816; stuk
  - Koolhof, F. te Scheemda, 1959, 817; stuk
  - Koomen; VOF Transportbedrijf en Brandstoffenhandel te Wervershoof, 1979, 818; stuk
  - Koomen, C.; VOF te Wormer, 1978, 819; stuk
  - Koomen en Zn., C., Firma; VOF te Buitenkaag, 1979, 820; stuk
  - Koop, L.A. te Groningen, 1966, 821; stuk
  - Koopen, G. voorheen Firma J.P. Koopen en Zoon te Enkhuizen, 1978, 822; stuk
  - Koopman, L. Th. te Bergen, 1956, 823; stuk
  - Koornstra, J. te Sneek en de Firma Legro-Expres te Leeuwarden tegen de Firma Joh. van der Veen en A. Terpstra te Sneek, 1958, 824; stuk
  - Koornstra tegen Joh. van der Veen en VOF A. Terpstra beide te Sneek, 1960, 825; stuk
  - Kooten, J. van te Utrecht, 1956, 826; stuk
  - Koppe; Reederij NV te Amsterdam, 1957, 827; stuk
  - Koppel, W.W. te Laren, 1972, 828; stuk
  - Korebrits, Jac. te Breda, 1970, 829; stuk
  - Koreman, H. te Dongen, 1961, 830; stuk
  - Korteknie, P. te Kortgene, 1962, 831; stuk
  - Koster, P. te Wormerveer, 1959, 832; stuk
  - Koudijs, F.W.; Scheepvaart- en Expeditiebedrijf BV te Rotterdam, 1984, 833; stuk
  - Kramer, B. tegen A.J. Huybregts beide te Lage Mierde, 1955, 834; stuk
  - Kramer, P. te Andijk, 1975, 835; stuk
  - Kranenburg, Joh. te Nieuwkoop, 1967, 836; stuk
  - Krans, J.C. te Stadskanaal, 1979, 837; stuk
  - Kremer, G. te Wolvega, 1962, 838; stuk
  - Krikke, J. te Terhorne; G. Hoekstra te Oldeborn, Transportbedrijf A.B.C. te Akkrum tegen S. van der Werf te Gorredijk, 1964, 839; stuk
  - Kroeze; Firma te Zuidbroek, 1967, 840; stuk
  - Kroeze, H., handelende onder de naam Transportbedrijf H. Kroeze te Muntendam, 1956, 841; stuk
  - Kronenburg GA, Coöperatieve Groente- en Fruittelersafzetvereniging te Kronenberg, 1979, 842; stuk
  - Kroon, C.L. te Amsterdam, 1956, 843; stuk
  - Kroon, H.H. te Halfweg, 1955, 844; stuk
  - Kropfeld, J. te Emmen, 1977, 845; stuk
  - Kruyf, M. de te Houten, 1960, 846; stuk
  - Kruyff, Weduwe J.H. de; Firma te Breukelen, 1958, 847; stuk
  - Kruijssen en Zn., A.Th.F.; Firma te Kloosterzande, 1961, 848; stuk
  - Krijnse Locker, A.A. te Zierikzee, 1958, 849; stuk
  - Kuil, J. van der, handelend onder de naam Firma H. van der Kuil en Zn. te De Bilt, 1970, 850; stuk
  - Kuiper, E. te Oude Pekela, 1960, 851; stuk
  - Kuiper, Gebroeders; Firma te Winschoten, 1957, 852; stuk
  - Kuiper, Gebroeders; VOF te Bussum, 1980, 853; stuk
  - Kuiper en Zn., J.; NV te 's-Gravenhage, 1968, 854; stuk
  - Kuipers, J. te Annen, 1955, 855; stuk
  - Kuiyper's, Frans, Expeditiebedrijf, te Amsterdam, 1957, 856; stuk
  - Kurvers, J. tegen P. Schoenmakers beide te Echt, 1956, 857; stuk
  - Küsters-Meuffels, A. te Höngen, 1956, 858; stuk
  - Kuijken, J. te Luijksgestel, 1966, 859; stuk
  - Kuyper, N. te Barsingerhorn, 1979, 860; stuk
  - Kijlstra, L.G. te Drachten, 1957, 861; stuk
  - Laan en Zoon, J. van der; Firma te Meppel, 1956, 862; stuk
  - Laan, C. van der te Lekkerkerk, 1958, 863; stuk
  - Laar, G. van der te Maasbree, 1972, 864; stuk
  - Lagerburg, A. te Purmerend, 1956, 865; stuk
  - Lagerweij en Zn.; VOF te Ede, 1977, 866; stuk
  - Lagerwey, A. te Kootwijkerbroek, 1979, 867; stuk
  - Lagerwey, J.P. te Doorn, 1960, 868; stuk
  - Lambregts, J.C. te Breda, 1959, 869; stuk
  - Lammers, G.J.M. te Haaksbergen, 1979, 870; stuk
  - Land en Zn.; Firma te Harkema-Opeinde. 1967, 871-872
    - WAG 1601., 871; stuk
    - WAG 1602., 872; stuk
  - Landewee-Nienhuis te Rietmolen, 1978, 873; stuk
  - Lange, E. de te Steenwijkerwold, 1961, 874; stuk
  - Langedoen en Zn., J.; Firma te Rotterdam, 1956, 875; stuk
  - Langendoen en Zoon, J.; Firma te Rotterdam, 1957, 876; stuk
  - Langezaal en Compagnon; VOF te Utrecht, 1959, 877; stuk
  - Lanphen, P.A. te Blaricum, 1983, 878; stuk
  - Lavieren, P. van en Z. de Bruin; VOF te Wadenoijen. 1971-1978, 879-880
    - 1971, 879; stuk
    - 1978, 880; stuk
  - Leendert, J. van te Broekhuizenvorst, 1972, 881; stuk
  - Leest, L.F.H. van der te Oss, 1978, 882; stuk
  - Leeuwen en Zn., W.C. van; Firma te Amsterdam, 1958, 883; stuk
  - Leferink, B.J. te Haaksbergen, 1976, 884; stuk
  - Legro Expres; Firma te Leeuwarden. 1966-1967, 885-886
    - 1966, 885; stuk
    - 1967, 886; stuk
  - Legro-Expres, Firma te Leeuwarden, Epema en Zn. te Zwaagwesteinde, Gebroeders Slager te Hallum, 1966, 887; stuk
  - Leijden-Konings, M.L.J. van te Oegstgeest, 1979, 888; stuk
  - Lek, Op de, Stoomboot-Rederij; NV te Kinderdijk, 1963, 889; stuk
  - Leliveld, J.D. te 's-Gravenhage, 1973, 890; stuk
  - Lemmen, W.J. BV te Wijchen, 1979, 891; stuk
  - Lemmens, J.H. te Heerlen, 1956, 892; stuk
  - Lemson, Gebroeders; BV Transportbedrijf te Heemstede, 1978, 893; stuk
  - Lenaerts, M.J. te Lemiers-Vaals, 1964, 894; stuk
  - Lenos, T.; Firma te Leeuwarden, 1955, 895; stuk
  - Lentjes, Gebroeders; VOF te Nijmegen, 1962, 896; stuk
  - Let, S. van der te Roordhuizum, 1979, 897; stuk
  - Letter, De en de Rechter te Sint Jansteen, 1959, 898; stuk
  - Letter en Zn., C. de; VOF te Koewacht, 1959, 899; stuk
  - Leuken, H.L. en W.H. van, handelend onder de naam Gebroeders van Leuken's Bedrijven te Schayk, 1957, 900; stuk
  - Leusink en Zn., C.W.; VOF te Gaanderen, 1963, 901; stuk
  - Lexmond, Th.J. te Zoetermeer, 1955, 902; stuk
  - Leyen, K. van te Opheusden, 1956, 903; stuk
  - Leijs, W. te Middelburg tegen P.J. Bauer te Kruiningen, 1959, 904; stuk
  - Leijs, W. voorheen Transportbedrijf te Middelburg, A.L. Uijterhoeven Internationaal Transportbedrijf te Sas van Gent, Gijzel Internationaal Transportbedrijf te Kapelle, W.V.D. Endt en Zn. Internationaal Transportbedrijf te Goes, G. Eckhardt Internationaal Transportbedrijf te Kruiningen, P. Bauer Internationaal Transportbedrijf te Kruiningen, Nic. Minnaard Internationaal Transportbedrijf te Krabbendijke, 1966, 905; stuk
  - Leijten's; BV Transportbedrijf te Klundert, 1978, 906; stuk
  - Lichtenberg, A.G.F. te Vorden, 1973, 907; stuk
  - Liefaard, W. en J.; VOF te 's-Gravenhage, 1965, 908; stuk
  - Liefoords's Expeditiebedrijf, W. en J.; VOF te 's- Gravendeel, 1959, 909; stuk
  - Lieshout, J. van te Heeswijk, 1959, 910; stuk
  - Liezen, W. te Meppel, 1959, 911; stuk
  - Ligtenberg, J. te Rijssen tegen Firma Gebroeders Hesselman te Rijssen, 1955, 912; stuk
  - Ligtermoet, H. te Amsterdam (bestelhuis), 1972, 913; stuk
  - Luxemborg, A.J. van te Tilburg, 1968, 914; stuk
  - Limpens en Zn., J.W.; BV te Spaubeek, 1979, 915; stuk
  - Lindeloof, A.B.M. van de te Baarle-Nassau, 1967, 916; stuk
  - Linden, J. van der te Waalwijk, 1979, 917; stuk
  - Linden, Th. van der, handelende onder de naam Dorus van der Linden te Hillegom, 1959, 918; stuk
  - Linden, Gebroeders van den; VOF te Breda. 1962-1965, 919-920
    - 1962, 919; stuk
    - 1965, 920; stuk
  - Linden, Gebroeders van der; VOF te Bennebroek, 1981, 921; stuk
  - Lindenberg, D.; BV te IJmuiden, 1979, 922; stuk
  - Linterman, D. te Haarlem, 1978, 923; stuk
  - Lith-Van Mouwrik, J. van te Varik, 1976, 924; stuk
  - Lodders, W. te Willemstad, 1958, 925; stuk
  - Loek en Zn., W.; Firma te Gietendam, 1976, 926; stuk
  - Loermans, Th.J. te Wijchen, 1968, 927; stuk
  - Lokken, F. te Stadskanaal, 1960, 928; stuk
  - Loon en Zn., F. van; VOF te Reusel. 1977-1980, 929-930
    - 1977, 929; stuk
    - 1980, 930; stuk
  - Loon, S.H., handelende onder de naam Internationaal Transportbedrijf Steef van Loon te Haarlem, 1959, 931; stuk
  - Looyen, F. te Amsterdam, 1977, 932; stuk
  - Los, J. te IJmuiden, 1958, 933; stuk
  - Los, J.C., en T. te Hendrik Ido Ambacht, 1955, 934; stuk
  - Luckers, J.W. te Heerlen, 1968, 935; stuk
  - Lückers, J.H. te Heerlen, 1957, 936; stuk
  - Lückers, J.W. te Arnhem, 1972, 937; stuk
  - Lunenburg's Slagerijen te 's Heerenberg, 1966, 938; stuk
  - Lustgraaf, A. van der te Veenendaal, 1965, 939; stuk
  - Luijkx, Gebroeders BV; Vee-Expeditiebedrijf te Breda, 1975, 940; stuk
  - Maanen, S. van te Amsterdam. 1957-1958, 941-942
    - 1957, 941; stuk
    - 1958, 942; stuk
  - Maanen, T. van; VOF te Harderwijk, 1963, 943; stuk
  - Maasland; Gemeenschappelijke Regeling te Horn, 1968, 944; stuk
  - Macova-Corkin, Verenigde Deurenfabrieken; BV te Lelystad, 1977, 945; stuk
  - Magis, Gebroeders; Firma, 1958, 946; stuk
  - Malenstein Eurotransport Bunschoten; BV te Ee, 1979, 947; stuk
  - Manders, G.F.; VOF te Odiliapeel, 1979, 948; stuk
  - Mannetje, H.F. 't te Delft, 1964, 949; stuk
  - Mansveld, Gebroeders te Steenwijk, 1957, 950; stuk
  - Mantel en Zn., A.; VOF te Grootebroek, 1978, 951; stuk
  - Marchand, K. te Amsterdam, 1962, 952; stuk
  - Marcok Transport BV te Egmond aan de Hoef, 1982, 953; stuk
  - Maring's Lijndienst; Firma te Winsum, 1967, 954; stuk
  - Markus Jr., H. te Berkenwoude, 1979, 955; stuk
  - Marnegemeenten; Reinigings-, Vervoers- en Materieeldienst te Ulrum, 1978, 956; stuk
  - Marrenwijk, A.A. van; vennoot van de VOF Glazenstad Transport te Delft, 1976, 957; stuk
  - Marrewijk, A. van te Honselersdijk, 1984, 958; stuk
  - Marrewijk, S.A. van te Delft, 1981, 959; stuk
  - Martens en Zn., J.P.; VOF te Best, 1979, 960; stuk
  - Martini, A., handelend onder de naam Firma B.F. de Weert te Amsterdam, 1955, 961; stuk
  - Mast en Zn.; BV te Peizermade, 1978, 962; stuk
  - Mast, A.B. te Groningen. 1966-1967, 963-964
    - 1966, 963; stuk
    - 1967, 964; stuk
  - Mast en Zn., BV te Groningen. 1980, 965-966
    - WAG 2369., 965; stuk
    - WAG 2325., 966; stuk
  - Mater, P. te Nijkerk, 1960, 967; stuk
  - Maters, A.M. en J.W.; Transportbedrijf BV te Huissen, 1976, 968; stuk
  - Maters, H. te Huissen, 1959, 969; stuk
  - Matthey, C.W., handelend onder de naam Carel Matthey te Rotterdam, 1978, 970; stuk
  - May; BV Transportbedrijf te Grootebroek. 1978, 971-972
    - WAG 2076., 971; stuk
    - WAG 2077., 972; stuk
  - Mayenburg, C.H. te Haastrecht, 1976, 973; stuk
  - Mechielsen, A. te Zaamslag, 1957, 974; stuk
  - Meer en Zn., C. van der; VOF te Rotterdam, 1968, 975; stuk
  - Meer, R. van der te Vlaardingen. 1958-1964, 976-978
    - 1958, 976
    - 1959, 977; stuk
    - 1964, 978; stuk
  - Meeteren, T. van te Zijderveld, 1979, 979; stuk
  - Meeuwissen, Gebroeders BV; Loonbedrijf te Voorhout, 1985, 980; stuk
  - Meindersma, G. te Zuid-Scharwoude, 1956, 981; stuk
  - Meise, L. te Ubach over Worms, 1967, 982; stuk
  - Mellema, J.W. te Groningen, 1956, 983; stuk
  - Mellema, T.J. en J.T. Mellema te Finsterwolde, 1973, 984; stuk
  - Mensinck, Weduwe J.A. te Middelbeers, 1966, 985; stuk
  - Mensink Rijssen, M. BV te Rijssen, 1983, 986; stuk
  - Methorst, Gebroeders, BV te Scherpenzeel, 1978, 987; stuk
  - Methorst en Zn., W.; Firma te Scherpenzeel, 1958, 988; stuk
  - Meijden, M.H. van der te Almkerk, 1978, 989; stuk
  - Meijer, B.F. te Groessen, 1955, 990; stuk
  - Meyer Zonen's, Aug. de, Scheepvaart-, Expeditie- en Agentuur Mij NV te Terneuzen, 1959, 991; stuk
  - Meijer en Homan; Firma te Oldehove, 1967, 992; stuk
  - Meyer, W.P., den; Firma te Oegstgeest, 1962, 993; stuk
  - Meijering en Compagnon, W.; VOF te Opheusden, 1966, 994; stuk
  - Meyers Hofland, mevrouw A.D. te Kootwijkerbroek, 1965, 995; stuk
  - Micchelbrink's, M.T.B., Transportbedrijf BV te 's-Heerenberg, 1978, 996; stuk
  - Middelburg; Coöperatieve Vervoeronderneming Wegtransport te Middelburg, 1977, 997; stuk
  - Middelkoop, D.J. te Nieuw-Vennep, 1962, 998; stuk
  - Mieras, Gebroeders; VOF te Wemeldinge, 1980, 999; stuk
  - Mieras, J.P.G. te Sas van Gent, 1979, 1000; stuk
  - Mik Jac. Zn., A. de te Stolwijk, 1981, 1001; stuk
  - Milder, H.J. en Milder, G.G. te Brunssum, 1968, 1002; stuk
  - Minnaard, H. te Krabbendijke, 1957, 1003; stuk
  - Minnaard, N. te Krabbendijke. 1956, 1004-1006
    - WAG 793., 1004; stuk
    - WAG 794., 1005; stuk
    - WAG 795., 1006; stuk
  - Mintjens, J.W. te Stevensweert, 1967, 1007; stuk
  - Misdorp, Th., handelend onder de naam Firma Misdorp te Landsmeer, 1978, 1008; stuk
  - Molenaar Internationaal Transportbedrijf; BV te Zaandam, 1978, 1009; stuk
  - Molenaar, G. te Wageningen, 1964, 1010; stuk
  - Molier en Zn., J.J. te 's-Gravenhage, 1961, 1011; stuk
  - Mols, W.H. te Echt, 1966, 1012; stuk
  - Mommer, A.C.J. te Vaals, 1969, 1013; stuk
  - Moor, J.F.A. de, handelend onder de naam Jan de Moor te Hulst, 1978, 1014; stuk
  - Morren, G. en J., en E. Hazeleger; VOF handelende onder de naam Morren en Hazeleger te Kootwijkerbroek, 1958, 1015; stuk
  - Most en Zn., F. van der; VOF te Schiedam, 1969, 1016; stuk
  - Mostert en Zn., C.A.; Firma te Leiden, 1958, 1017; stuk
  - Mourik en Zn., J.P. van; VOF te Dalen, 1981, 1018; stuk
  - Mulder en Zn., A.B.; Firma te Alphen aan den Rijn, 1959, 1019; stuk
  - Mulder, Gebroeders; Firma te Donkerbroek, 1967, 1020; stuk
  - Mulder, H.P. te Westervoort, 1960, 1021; stuk
  - Mulder Jr., B. te Varsseveld, 1965, 1022; stuk
  - Mulder, P.H. te Duiven, 1966, 1023; stuk
  - Munckhof, P.J. van de te Broekhuizen tegen de Firma Clabbers en Geurts te Broekhuizenvorst, 1958, 1024; stuk
  - Mur, R.L. handelend onder de naam Mur Transport te Loenen aan de Vecht, 1977, 1025; stuk
  - Mussche en Zn.; Firma te Oostburg, 1959, 1026; stuk
  - Mijderwijk, P. te Boskoop, 1967, 1027; stuk
  - Mijnlieff, J.B.; NV te Nijmegen, 1965, 1028; stuk
  - Nab en Jansen; VOF te Oosterhout, 1979, 1029; stuk
  - Nabuurs, J. te Venray, 1973, 1030; stuk
  - Nagel, R. Transportbedrijf; BV te Amstelveen, 1979, 1031; stuk
  - Nagtegaal, J.; Transport- en Loonwerkbedrijf te Melissant, 1983, 1032; stuk
  - Nagy, N. te Velp, 1981, 1033; stuk
  - Nat, P. van de te Rijswijk, 1961, 1034; stuk
  - Natrop, H.J. te Nijmegen, 1955, 1035; stuk
  - Nederlandsche Spoorwegen; NV te Utrecht tegen de Firma H. Wassing en Zn. CV te Tilburg, 1957, 1036; stuk
  - Nederlandsche Spoorwegen; NV te Utrecht en Firma A. de Boer en Zn. te Leeuwarden tegen Firma O. Smid en Zn. te Heerenveen, 1958, 1037; stuk
  - Nederlandsche Spoorwegen; NV te Utrecht tegen J. Zondag te Geldermalsen, 1958, 1038; stuk
  - Nederlandsche Spoorwegen; NV te Utrecht tegen VOF A.B. Streng te Apeldoorn, 1958, 1039; stuk
  - Nederlandsche Spoorwegen; NV te Utrecht tegen Firma H. en P. Kramer te Joure. 1959, 1040-1041
    - WAG 933., 1040; stuk
    - WAG 947., 1041; stuk
  - Nederlandsche Spoorwegen; NV te Utrecht tegen C. Disselkoen te De Lier, 1961, 1042; stuk
  - Nederlandse Spoorwegen; NV en NV Algemene Transport- en Expeditie Onderneming Van Gend en Loos beide te Utrecht nr. G.DR. 1297/V3, 1961, 1043; stuk
  - Nederlandse Spoorwegen; NV en NV Algemene Transport- en Expeditie Onderneming Van Gend en Loos beide te Utrecht tegen G. Wever te Klazienaveen nr. G.DR. 1297/V2, 1961, 1044; stuk
  - Nederlandse Spoorwegen; NV te Utrecht. 1961-1967, 1045-1047
    - WAG 1221, 1961, 1045; stuk
    - WAG 1330, 1967, 1046; stuk
    - WAG 1331, 1967, 1047; stuk
  - Nederlandse Spoorwegen; NV te Utrecht tegen A. Appels te Waalwijk, 1960, 1048; stuk
  - Nedtrans BV; Transportbedrijf te Driebergen, 1982, 1049; stuk
  - Neef, H. te Gieten, 1984, 1050; stuk
  - Neleman en Zn., C.; VOF te Zevenhuizen, 1978, 1051; stuk
  - Neolith Nederland BV te Tetteringen, 1980, 1052; stuk
  - Nieboer en Zn., P. te Bierum, 1967, 1053; stuk
  - Nieman, Gebroeders; Firma te Twisk, 1956, 1054; stuk
  - Niesing, A.T. te Weesperkarspel, 1960, 1055; stuk
  - Nieuweboer, J. te Wervershoop, 1972, 1056; stuk
  - Nimwegen, P.J. van te Alkmaar, 1978, 1057; stuk
  - Nisselrooy, A.A.S. van te Kerkdriel, 1957, 1058; stuk
  - Nol, A.J. van te Lathum, 1961, 1059; stuk
  - Noten en Zn., H.J. te Helmond en Nico Bekx Transport BV te Beek en Donk, 1975, 1060; stuk
  - Nout, G.J. en R. Speelziek, handelend onder de naam 'Voorwaarts' te Putten, 1959, 1061; stuk
  - Nuyten, J. te Bergen op Zoom, 1965, 1062; stuk
  - Nijdam, H.; Expeditiebedrijf BV te Groningen. 1978-1979, 1063-1064
    - 1978, 1063; stuk
    - 1979, 1064; stuk
  - Nijdam; Expeditiebedrijf BV te Groningen, 1981, 1065; stuk
  - Nijhuis, Gerh. te Glanerbrug, 1955, 1066; stuk
  - Nijhuis, J.H.A., Internationaal Expeditie- en Transportbedrijf; BV te Glanerbrug, 1979, 1067; stuk
  - Nijlant, E. te Meppel. 1955-1967, 1068-1069; stuk